臺灣高雄地方法院刑事判決
111年度簡上字第186號
上  訴  人  臺灣高雄地方檢察署檢察官
被      告  洪韶璟



選任辯護人  鄭曉東律師
            魏緒孟律師
上列上訴人因被告涉犯傷害案件，不服本院高雄簡易庭中華民國
111年5月12日111年度簡字第1133號第一審判決（聲請簡易判決
處刑案號：臺灣高雄地方檢察署111年度偵字第8294號、第4082
號），提起上訴，本院判決如下：
    主  文
上訴駁回。
    事實及理由
一、本案經本院審理結果，認第一審（下稱原審）判決以被告洪
    韶璟犯刑法第280條、第277條第1項之傷害直系血親尊親屬
    罪，處拘役50日，認事用法及量刑均無不當，應予維持，除
    證據部分補充被告於本院之自白外（本院簡上卷第82頁、第
    108頁），事實及理由均引用原審刑事簡易判決書之記載（
    如附件；同案被告洪○○經原審以犯傷害罪判處拘役25日部分
    因未上訴而已先行確定）。
二、檢察官依告訴人洪○○（下稱告訴人）具狀請求上訴，上訴意
    旨略以：被告罔顧倫常，造成告訴人身心劇痛，從未對告訴
    人表達任何歉意，未見對其本身之犯行有何反省、警惕之意
    ，是被告犯後態度實為惡劣，原審量刑確有再次斟酌之必要
    等語。
三、駁回上訴之理由：按量刑輕重，係屬事實審法院得依職權自
    由裁量之事項，苟已斟酌刑法第57條各款所列情狀而未逾越
    法定刑度，不得遽指為違法。關於刑之量定，係實體法上賦
    予法院得為自由裁量之事項，倘其未有逾越法律所規定之範
    圍，或明顯濫用權限外，即應予尊重，不得任意加以指摘。
    經查，原審以行為人之責任為基礎，審酌被告為告訴人之子
    ，卻不思理性解決紛爭或設法自行迴避，反率而暴力相向，
    顯見其未能尊重他人身體、健康權益，情緒管理及自我克制
    能力均有所不足，輕易訴諸暴力，自應予非難，並念及被告
    犯後坦承犯行，態度尚可，復審酌被告自陳之犯罪動機、犯
    罪手段、情節及所受傷勢之程度，暨被告於警詢中自述之智
    識程度、經濟能力、家庭生活狀況（詳參被告警詢筆錄受詢
    問人欄之記載）及被告如臺灣高等法院被告前案紀錄表所示
    之前科素行等一切具體情狀，量處拘役50日。經核原審認事
    用法均無不當，就刑法第57條各款所定量刑應審酌之事項均
    妥為斟酌，所量處之刑度並未逾越法定刑度範圍，亦難認有
    何輕重明顯失衡而違反罪刑相當性之情形，而告訴人固於本
    院指稱被告犯後態度惡劣，從未誠心誠意向其道歉云云，然
    當初係告訴人主動表示無意調解，本院始取消調解庭期，並
    非被告自始無意和解，有本院公務電話紀錄表及辦理刑事案
    件電話紀錄查詢表在卷可佐（見原審院卷第19頁、第33頁）
    ，是原審自由裁量之職權行使，自應予以尊重。檢察官上訴
    意旨認原審量刑過輕，並無理由，應予駁回。
據上論斷，應依刑事訴訟法第455條之1第1項、第3項、第364條
、第368條、第373條，判決如主文。
本案經檢察官簡婉如聲請以簡易判決處刑，檢察官陳俊秀到庭執
行職務。
中　　華　　民　　國　　111 　年　　9 　　月　　28　　日
                  刑事第三庭  審判長  法  官  林青怡
                                      法  官  侯弘偉
                                      法  官  胡家瑋
以上正本證明與原本無異。
不得上訴。
中　　華　　民　　國　　111 　年　　9 　　月　　28　　日
　　　　　　　　　　　　　　　　　　　書記官  簡雅文
附件：本院111年度簡字第1133號判決